臺灣基隆地方法院民事裁定　
110年度小上字第29號
上  訴  人  張琬萍  

被  上訴人  陳宏昇  
上列當事人間損害賠償事件，上訴人對於中華民國110年4月16日
本院基隆簡易庭109年度基小字第3098號第一審判決提起上訴，
本院第二審合議庭裁定如下：
    主  文
上訴駁回。
第二審訴訟費用新臺幣壹仟伍佰元由上訴人負擔。
    理  由
一、被上訴人於原審主張上訴人於民國108年5月25日上午7時50
    分許，騎乘車號000-000號普通重型機車（下稱上訴人車輛
    ），自基隆市中山區基金一路往麥金路方向行駛，行經基金
    一路與武崙街之丁字岔路口，欲左轉至基金一路218號時，
    本應注意行駛至交岔路口，轉彎車應讓直行車先行，而當時
    天候晴、日間自然光線、柏油路面乾燥、無缺陷、無障礙物
    、視距良好、號誌為閃光黃燈，無不能注意之情形，詎上訴
    人疏未注意對向車道有無來車之狀況，禮讓直行車通行，即
    騎乘機車貿然左轉，駛入對向車道，適被上訴人騎乘訴外人
    許靜瑜所有車號000-000號普通重型機車（下稱系爭車輛）
    搭載許靜瑜，沿對向車道往新北市萬里區方向直行駛至上開
    丁字岔路口，見狀避煞不及而與上訴人車輛發生碰撞，致被
    上訴人人車倒地，受有右肩膀挫傷、右手部擦傷、雙膝部擦
    傷、左腕部擦傷及左手肘擦傷等傷害，並致系爭車輛受損（
    下稱系爭事故）。而上訴人上開過失傷害行為，業經臺灣基
    隆地方檢察署檢察官以108年度偵字第3617號提起公訴在案
    ，上訴人自應對被上訴人負侵權行為損害賠償責任。又被上
    訴人因上訴人上開過失傷害行為，受有如下損害：㈠醫療費
    用部分：原告因系爭事故受有前揭傷害，於事故當日即108
    年5月25日至基隆長庚醫院急診，支出醫療費用新臺幣（下
    同）690元。㈡系爭車輛修復費用部分：系爭車輛車體嚴重損
    壞，經被上訴人送修後支出修復費用32,250元，修復項目暨
    金額如附表即隆昌車業行估價單所示。另許靜瑜已將前開系
    爭車輛修復費用之損害賠償債權讓與予被上訴人，而得由上
    訴人行使該車輛修復費用之損害賠償請求權。㈢精神慰撫金
    部分：被上訴人因系爭事故受有前揭傷害，日常生活不便，
    生活品質遽降，身心狀況大不如前，而受有相當之精神上痛
    苦，故請求被告賠償精神慰撫金50,000元。㈣被上訴人因上
    訴人上開過失傷害行為合計受有82,940元之損害【計算式：
    690元＋32,250元＋50,000元＝82,940元】，爰依侵權行為損害
    賠償及債權讓與之法律關係提起本件訴訟，請求上訴人賠償
    被上訴人所受上開損害。並聲明：上訴人應給付原告82,940
    元，及自刑事附帶民事起訴狀繕本送達翌日起至清償日止，
    按年息百分之5計算之利息。而原審法院審理結果，認被上
    訴人之請求俱屬有據，乃於110年4月16日，以109年度基小
    字第3098號小額民事判決，判命上訴人給付被上訴人82,940
    元，及自109年9月5日起至清償日止，按年息百分之5計算之
    利息。而原審判決正本嗣於110年4月28日送達於被告之居所
    地。嗣上訴人復於110年5月4日，具狀提出上訴，故本件上
    訴未逾法定20日之不變期間，先予敘明。
二、上訴意旨略以：
  ㈠原審判決使用之覆議意見係建立於上訴人酒駕之基礎上，惟
    酒駕部分，業經臺灣基隆地方檢察署查明給予上訴人不起訴
    處分，酒駕罰單也被撤銷，市警局給予之新的車禍初判表及
    初步意見認為兩造均有過失，故本件應有過失相抵之適用。
    此外，被上訴人請求之車輛維修費亦應折舊，原審未予查明
    ，自有違誤，上訴人並聲請重新送車禍鑑定。
  ㈡並聲明：原判決廢棄；駁回被上訴人於第一審之訴。
三、按對於小額程序之第一審裁判上訴，非以其違背法令為理由
    ，不得為之；上訴狀內應記載上訴理由，表明下列各款事項
    ︰㈠原判決所違背之法令及其具體內容；㈡依訴訟資料可認
    為原判決有違背法令之具體事實。民事訴訟法（下稱本法）
    第436條之24第2項、第436 條之25定有明文。而所謂違背法
    令，依本法第436條之32第2項準用第468條及第469條第1 款
    至第5 款規定，指判決不適用法規或適用不當、判決法院之
    組織不合法、應迴避之法官參與裁判、法院於權限之有無辨
    別不當或違背專屬管轄之規定、當事人於訴訟未經合法代理
    、違背言詞辯論公開之規定等情形。且參酌最高法院歷來見
    解，當事人倘依本法第468 條規定，以原判決有不適用法規
    或適用法規不當為理由而提起上訴時，其上訴狀或理由書應
    有具體之指摘，並揭示該法規之條項或其內容，若係成文法
    以外之法則，亦應揭示該法則之旨趣，如以原判決有本法第
    469條第1款至第5 款之事由者，其上訴狀或理由書應表明該
    判決有合於各該條款規定情形之具體內容，及係據何訴訟資
    料認有合於該款違背法令之具體事實，上訴狀或理由書如未
    依此項方法表明者，即難認為已對小額程序第一審判決之違
    背法令有具體之指摘，其上訴自難認為合法。第按小額訴訟
    程序之當事人除有因原法院違背法令致未能提出者外，於第
    二審程序不得提出新攻擊或防禦方法，民事訴訟法第436條
    之28亦有明定。考其立法意旨，在於貫徹小額程序之簡速性
    ，避免因當事人於上訴程序提出新事實及證據而延滯訴訟，
    是小額訴訟程序得據為判決基礎之訴訟資料，應以當事人於
    第一審言詞辯論終結前提出者為限。故於小額訴訟程序，第
    二審法院審核第一審訴訟程序及判決內容有無違背法令，自
    以第一審程序已提出之訴訟資料為據，進而判斷其適用法律
    有無錯誤，不就事實另行調查。
四、經查：
    上訴人固對小額程序之第一審判決提起上訴，惟其所執上開
    事由，涉及原審取捨證據及認定事實之職權行使，上訴人逕
    指摘其為不當，既未表明原審判決所違背之法令及其具體內
    容，亦未具體指摘原判決有何不適用法規或適用不當之情形
    ，更未具體指明原判決所違背之法規、法則、司法院解釋之
    內容，徒憑前詞所為之本件上訴，自不得謂已合法表明上訴
    理由，從而，本件上訴難認合法，應予駁回。
五、末按小額事件第一審法院為訴訟費用之裁判時，應確定其費
    用額，此項規定並為小額事件之上訴程序所準用，民事訴訟
    法第436 條之19第1 項、第436 條之32第1 項定有明文。爰
    職權確定本件訴訟費用額如主文第二項之所示。
六、依民事訴訟法第436條之32第1項、第2項、第444條第1項前
    段、第471條第1項、第436條之19第1項、第95條、第78條，
    裁定如主文。
中　　華　　民　　國　　110 　年　　12　　月　　14　　日
                  民事庭審判長法  官  黃梅淑
　　　　　　　　　　　　　　　法  官  曹庭毓
　　　　　　　　　　　　　　　法  官  周裕暐
以上正本係照原本作成。
本件裁定不得抗告。
中　　華　　民　　國　　110 　年　　12　　月　　16　　日
                              書記官   謝佳妮